臺灣新竹地方法院民事簡易判決  
110年度竹簡字第277號
原      告  王世凱  
被      告  廖志偉  
訴訟代理人  陳志峯律師
複  代理人  李庚道律師
            何畇蓁  
上列當事人間給付票款事件，本院於民國110年9月14日辯論終結
，判決如下：
    主  文
原告之訴駁回。
訴訟費用由原告負擔。 
    事實及理由
一、原告主張：訴外人曾志清持有被告簽發由原告背書之系爭如
    附表所示支票，詎訴外人曾志清屆期提示未獲兌現，經原告
    向訴外人曾志清清償票款後，取得系爭如附表所示支票。爰
    依票據之法律關係，提起本件訴訟，並聲明：被告應給付原
    告新臺幣（下同）176萬元，及自支付命令聲請狀繕本送達
    之翌日起至清償日止，按年息5%計算之利息。
二、被告則以：系爭如附表所示支票已逾票據請求權時效，被告
    拒絕給付等語抗辯，並聲明：原告之訴駁回。 　　
三、本院之判斷：
（一）原告主張之前揭事實，固據提出系爭支票及退票理由單各
      4紙影本為證。然按票據上之權利，對支票之發票人自發
      票日起算，1年間不行使，因時效而消滅。時效完成後，
      債務人得拒絕給付。票據法第22條第1項及民法第144條第
      1項分別定有明文。經查，系爭如附表所示支票發票日分
      別為107年3月27日、107年4月27日、107年5月27日、107
      年6月27日，並分別於107年3月27日、107年4月30日、107
      年5月30日、107年6月27日為付款之提示而遭退票，然原
      告卻遲至110年5月26日始聲請發支付命令（嗣經被告異議
      視為起訴）請求被告給付票款，依上開規定，顯已罹於票
      據法第22條第1項所規定1年之消滅時效。據此，被告抗辯
      系爭如附表所示支票票據請求權已罹於時效，拒絕給付，
      自屬有據。
（二）從而，原告本於票據之法律關係請求被告給付票款176萬
      元，及自支付命令聲請狀繕本送達之翌日起至清償日止，
      按年息5%計算之利息，即為無理由，應予駁回。
四、訴訟費用負擔之依據：民事訴訟法第78條。
中　　華　　民　　國   110    年     9    月    28    日
                  新竹簡易庭    法  官  汪銘欽
以上正本係照原本作成。
如對本判決上訴，須於判決送達後20日內向本院提出上訴狀。如
委任律師提起上訴者，應一併繳納上訴審裁判費。
中　　華　　民　　國   110    年     9    月    28    日
                                書記官  周育瑜 
　　　　　　　　　　　　　　　　
附表：      編號 支票號碼 付款人   金額 （新臺幣） 發票日 提示日 1 LC0000000 新竹第一信用合作社香山分社 416,000元 107年3月27日 107年3月27日 2 LC0000000 新竹第一信用合作社香山分社 432,000元 107年4月27日 107年4月30日 3 LC0000000 新竹第一信用合作社香山分社 448,000元 107年5月27日 107年5月30日 4 LC0000000 新竹第一信用合作社香山分社 464,000元 107年6月27日 107年6月27日